# 非同控-原成本法核算可供出售金融资产分步合并，合并成本如何计算

提问人：colynnchiu 时间：2017-04-06 14:18:30
请问 原持有20%以下的 无活跃市场价股权，作为按照 成本法核算的权益投资，在可供出售金融资产科目核算。本年收购股权形成分步的非同一控制下合并。在计算合并成本 时 应该是用 本次支付对价+购买日之前持有的股权于购买日的公允价值 还是 账面价值（成本法核算下账面价值可得）？ 影响合并成本进而会影响到商誉，感谢赐教。

回答人：chenyiwei
合并成本＝本次支付对价+购买日之前持有的股权于购买日的公允价值，据此计算合并报表层面的商誉。虽然以前不能持续取得公允价值，但一般可以参照本次增资及受让股权的作价按比例推算出原持有的股权于购买日的公允价值。